【裁判字號】    97,訴,3702
【裁判日期】    971031
【裁判案由】    搶奪等
【裁判全文】
臺灣板橋地方法院刑事判決              97年度訴字第3702號
公  訴  人  臺灣板橋地方法院檢察署檢察官
被      告  丙○○
            丁○○
                    （另案於臺灣臺北監獄臺北分監執行中）
上列被告因搶奪等案件，經檢察官提起公訴（九十七年度偵字第
一五七二九號），被告於本院準備程序進行中，就被訴事實為有
罪之陳述，經本院告知簡式審判程序意旨，並聽取公訴人及被告
及其選任辯護人之意見後，本院合議庭裁定改依簡式審判程序審
理，並判決如下：
    主  文
丙○○共同竊盜，累犯，處有期徒刑肆月；又共同意圖為自己不
法之所有，而搶奪他人之動產，累犯，處有期徒刑柒月。應執行
有期徒刑玖月。
丁○○共同竊盜，處有期徒刑參月；又共同意圖為自己不法之所
有，而搶奪他人之動產，處有期徒刑陸月。應執行有期徒刑柒月
。
    事  實
一、丙○○前因施用毒品案件，經本院以九十四年度訴字第二一
    九七號判處有期徒刑八月、四月，定其應執行有期徒刑十月
    確定；又因竊盜案件，經本院以九十五年度易字第八五一號
    判處有期徒刑八月，並經臺灣高等法院以九十五年度上易字
    第一四四六號駁回上訴確定，上開三罪嗣經臺灣高等法院以
    九十六年度聲字第二三七號裁定應執行有期徒刑一年五月確
    定，後再經本院以九十六年度聲減字第九九一號裁定各減為
    有期徒刑四月、二月、四月，並定應執行刑為有期徒刑八月
    確定，於民國九十六年七月十六日執行完畢。詎仍不知悔改
    ，與丁○○共同基於意圖為自己不法所有之竊盜及搶奪犯意
    聯絡，先由丙○○於九十七年五月十三日下午二時許，向其
    不知情之叔叔林正容借用車號M35-728 號重型機車，再由丙○○騎乘該車搭載丁○○在臺北縣內四處閒晃，尋找下手目
    標，於同日下午六時許，行經臺北縣五股鄉○○路○段八巷
    七號前時，見甲○○所有之車號WTI-842 號輕型機車停放於
    該處，即趁無人之際，由丙○○負責把風，由丁○○持丙○○叔叔所有之鑰匙啟動車號WTI-842 號輕型機車之電源而竊
    取之，得手後，丁○○、丙○○即分別騎乘車號WTI-842 號
    輕型機車、車號M35-728 號重型機車往臺北縣泰山鄉方向行
    駛，於同日下午七時九分許，行經臺北縣泰山鄉○○路二號
    前時，見乙○○在該處麵攤用餐，並將手提袋放置於大腿上
    ，即由丙○○騎乘車號M35-728 號重型機車在該麵攤前方把
    風、接應，由丁○○騎乘車號WTI-842 號輕型機車自後方接
    近乙○○，趁乙○○不及防備之際，徒手搶奪乙○○放置於
    大腿上之手提袋一個（內有駕駛執照一張、信用卡七張、金
    融卡二張、現金新臺幣〈下同〉三千元、諾基亞牌行動電話
    一支、NIKON 牌數位相機一台），得手後，丁○○旋即騎乘
    車號WTI-842 號輕型機車往中央路方向逃逸，丙○○則騎乘
    車號M35-728 號重型機車在後慢速蛇行阻擋追趕，再隨同丁○○往中央路方向逃逸。嗣丙○○、丁○○即將搶得之數位
    相機、行動電話持往三重跳蚤市場變賣予不知情之成年人，
    朋分所得贓款及搶奪所得現金三千元，其餘物品則丟棄在臺
    北縣新莊市○○路旁。嗣經警調閱案發現場監視器錄影畫面
    ，始於九十七年五月二十七日凌晨零時許，在臺北縣泰山鄉
    ○○路○段五五０號前查獲丙○○，並循線查悉上情。
二、案經甲○○、乙○○訴由臺北縣政府警察局新莊分局報告臺
    灣板橋地方法院檢察署檢察官偵查起訴。
    理  由
壹、程序事項：
    被告丙○○、丁○○所犯係死刑、無期徒刑或最輕本刑為三
    年以上有期徒刑以外之罪，亦非屬高等法院管轄第一審之案
    件，其於準備程序中就被訴事實為有罪之陳述，經本院告知
    簡式審判程序之旨，並聽取公訴人、被告二人之意見後，經
    本院合議庭認為適宜，乃依刑事訴訟法第二百七十三條之一
    第一項規定，裁定進行簡式審判程序，先予敘明。
貳、實體事項：
一、上揭犯罪事實，業據被告丙○○、丁○○於本院準備程序及
    審理中供承不諱，核與告訴人即證人甲○○、乙○○及證人
    林正容分別於警詢及偵查中所證述之情節大致相符，並有贓
    物認領保管單一紙、案發現場監視器錄影畫面翻拍照片六張
    、案發現場監視器錄影光碟一片、作案衣物及作案機車照片
    四張可資佐證。綜上所述，足見被告丙○○、丁○○之自白
    核與事實相符，應可採為論罪科刑之依據。從而，本件事證
    已臻明確，被告丙○○、丁○○犯行均洵堪認定，應予依法
    論科。
二、核被告丙○○、丁○○所為，均係犯刑法第三百二十條第一
    項之普通竊盜罪、刑法第三百二十五條第一項之普通搶奪罪
    。被告丙○○、丁○○就上開普通竊盜、普通搶奪之犯行，
    均具有犯意聯絡及行為分擔，均為共同正犯。被告丙○○、
    丁○○所犯上開二罪，犯意各別，行為互殊，應予分論併罰
    。再被告丙○○前因施用毒品案件，經本院以九十四年度訴
    字第二一九七號判處有期徒刑八月、四月，定其應執行有期
    徒刑十月確定；又因竊盜案件，經本院以九十五年度易字第
    八五一號判處有期徒刑八月，並經臺灣高等法院以九十五年
    度上易字第一四四六號駁回上訴確定，上開三罪嗣經臺灣高
    等法院以九十六年度聲字第二三七號裁定應執行有期徒刑一
    年五月確定，後再經本院以九十六年度聲減字第九九一號裁
    定各減為有期徒刑四月、二月、四月，並定應執行刑為有期
    徒刑八月確定，於九十六年七月十六日執行完畢，此有臺灣
    高等法院被告全國前案紀錄表及臺灣板橋地方法院檢察署刑
    案資料查註紀錄表各一份附卷可參，其前受有期徒刑之執行
    完畢，於五年以內故意再犯有期徒刑以上之二罪，各為累犯
    ，應各依刑法第四十七條第一項規定，各加重其刑。爰審酌
    被告丙○○、丁○○正值年輕力壯之年，身體健全，竟不謀
    正途賺取所用，好逸惡勞，共同行竊及搶奪他人財物，危害
    社會治安，惡性非輕，本不宜寬貸，惟念其等二人犯後終能
    坦承犯行，免耗司法資源，犯後態度堪稱良好，而有悔悟之
    意等一切情狀，分別量處如主文所示之刑，並各定其應執行
    之刑。
據上論斷，應依刑事訴訟法第二百七十三條之一第一項、第二百
九十九條第一項前段，刑法第二十八條、第三百二十條第一項、
第三百二十五條第一項、第五十一條第五款、第四十七條第一項
，刑法施行法第一條之一，判決如主文。
本案經檢察官蘇振文到庭執行職務。
中    華    民    國    97    年    10    月    31    日
                  刑事第六庭    法  官  林家賢
如不服本判決，應於判決送達後十日內，向本院提出上訴狀（應
附繕本），上訴於臺灣高等法院。
                                書記官  林政良
中    華    民    國    97    年    10    月    31    日
附錄本判決論罪科刑法條：
刑法第三百二十條第一項：
意圖為自己或第三人不法之所有，而竊取他人之動產者，為竊盜
罪，處五年以下有期徒刑、拘役或五百元以下罰金。
刑法第三百二十五條第一項：
意圖為自己或第三人不法之所有，而搶奪他人之動產者，處六月
以上五年以下有期徒刑。


司法院資訊處製作；財團法人民間司法改革基金會備份。
